【裁判字號】    99,簡上,64
【裁判日期】    991012
【裁判案由】    遷讓房屋等
【裁判全文】
臺灣桃園地方法院民事判決              99年度簡上字第64號
上  訴  人  甲○○
訴訟代理人  劉韋廷律師
被 上 訴人  乙○○○
上列當事人間請求遷讓房屋等事件，上訴人對於中華民國99年2
月5 日臺灣桃園地方法院桃園簡易庭民國98年桃簡字第1046號第
一審判決提起上訴，本院於民國99年9 月28日言詞辯論終結，判
決如下：
    主  文
上訴駁回。
第二審訴訟費用由上訴人負擔。
    事實及理由
一、上訴人上訴主張：
（一）依民法第95條規定可知我民法係採「達到原則」，此項規
      定最能折衷雙方當事人之利益。達到，指意思表示已進入
      相對人之支配範圍，置於相對人可以了解的狀態而言，而
      其目的乃在於妥適分配意思表示於途中遺失或遲到之危險
      ，故應依社會一般觀念，斟酌相關情事認定之。上訴人於
      民國98年7 月2 日寄發律師函，催告被上訴人應於文到3
      日內繳納租金，否將依法終止系爭租約，被上訴人於98年
      7 月3 日收執該律師函，而原審認為上訴人於98年7 月6
      日寄發終止系爭租約之意思通知違反誠信原則，顯見原審
      並未斟酌社會一般觀念及相關情事審理之。又非對話之意
      思表示既採「達到」主義，上訴人即須承擔意思表示因寄
      送遲延之風險，且依照一般郵寄習慣，台北寄送至外阜地
      區如採一般郵寄，皆於隔日即可送達相對人可支配之範圍
      ，亦即，上訴人擔心於98年7 月7 日（催告期限屆滿得終
      止系爭契約之日）無法將終止之意思表示送達被上訴人，
      提前於98年7 月6 日將終止契約之意思表示寄出，然該終
      止系爭契約之律師函係於98年7 月7 日到達被上訴人，合
      於民法第95條之規定。況本件被上訴人係98年1 月至6 月
      之租金皆未繳納，並非僅2 個月租金未繳納，自98年2 月
      起即開始拖欠租金，上訴人寬容被上訴人長達5 個月的時
      間都未收到任何租金，苟若非上訴人發函終止租賃契約，
      被上訴人根本未有繳納租金之真意。
（二) 被上訴人於98年7 月3 日收到上訴人催告於文到3 日內給
      付租金之律師函，其於98年7 月7 日已備妥即期現金支票
      給付租金，代表上訴人所定催告期限允為相當，被上訴人
      於該期限內籌措資金並無困難，事實上對於被上訴人為期
      限相當，故無需類推適用法律上列舉式之規定。又被上訴
      人於催告期限末日已備妥遲延繳納之租金，倘依一般社會
      通念，應可採ATM 轉帳或匯款方式，即可於期限內給付租
      金。然被上訴人卻於98年7 月7 日以普通掛號之郵寄方式
      ，將現金支票寄送至上訴人位於台北市之住所，上訴人遲
      至98年7 月9 日始收到被上訴人之現金支票。縱然上訴人
      於99年7 月7 日發函給被上訴人終止契約，該終止意思仍
      會在99年7 月8 日送達生效，此時上訴人仍未收到被上訴
      人所給付之租金，亦仍生終止契約之效力，不因上訴人於
      7 月6 日或7 月7 日寄送終止契約之律師函，結果有任何
      不同。
（三）因進出口報價單資料繁雜，上訴人須聯繫其所屬會計師提
      供相關專業資料，未能於原審開庭前備妥，始先以傳真方
      式提供上訴人陳報予原審知悉，惟原審對於此證據有所質
      疑真偽，或所提供數據於客觀上是否具相關關連性等，應
      當庭依職權行使闡明權，並應給予上訴人補充說明及補正
      證據之處置，否則在被上訴人未否認前開證據之真正前，
      應推斷該證據為真正，豈得原審突然於判決書中否認證據
      之真正，且未事前告知上訴人，對上訴人嚴重突襲裁判，
      故原審未依職權行使闡明權而致程序有重大瑕疵，據此而
      為之判決，即屬違背法令之判決。
（四）上訴人於原審提出經迪世亞機車精品有限公司（下稱迪世
      亞公司）96年度~ 98年度3 年度損益表，作為證明上訴人
      有收回自住必要之證據，惟原審法院並未命上訴人補正，
      即以上訴人檢附3 年度損益表未蓋上會計師印鑑及未附註
      評析報告，遭原審法院片面認定為證據力不足。是故，上
      訴人將相同資料交由新誠會計師事務所林宏源會計師做出
      評析報告，會計師於該報告內容指出，確已將迪士亞公司
      3 年度損益表驗算其加總，驗證損益表加總正確後，始進
      行提升迪示亞公司獲利能力之報告，由此證明，上訴人於
      原審提出之96年度~ 98年度3 年度損益表為真實，並具有
      相當之證據能力。依上開97年度及98年度損益表可知上訴
      人所設立之迪世亞公司已連續兩年度虧損，且租金支出兩
      年度合計佔了營業收入的24.31 ％。據此，新誠會計師事
      務所林宏源會計師針對迪世亞公司如何提升獲利能力，其
      所給予之建議為「節省租金成本」，提出報告中指出倘收
      回系爭房屋可節省之年租金為新台幣（下同）2,476,992
      元，此節省之租金，能分別使97及98年度之損益由大幅虧
      損2,534,736 元變成接近損益兩平，及由小幅虧損280,22
      9 元變成大幅獲利2,196,763 元，所節省租金之財務利益
      相當可觀。
（五）上訴人收回出租予被上訴人之門牌號碼為桃園縣桃園市○
      ○路58號1 樓之房屋（以下簡稱：系爭房屋）確實具有節
      省運輸成本之效，坊間貨運費用之計算多係採「區域與區
      域間表定價」估算，故於一定區域內皆屬相同之表定價，
      與距離高速公路交流道遠近無涉：
    1.上訴人進口零件自台北港進關後，自台北港地區貨櫃場領
      櫃後，將貨櫃運輸至台北市○○路前，皆須先進行貨櫃卸
      裝後，再以新竹貨運進行輸送至各地客戶，故上訴人進口
      之貨櫃先於台北市○○街進行夜卸（夜間卸櫃），每只貨
      櫃之卸櫃費用為16,000元。因蘆竹及桃園地區採日卸（日
      間卸櫃），每只貨櫃之卸櫃費用僅需6,000 元，就台北市
      ○○街與桃園系爭房屋兩地之貨櫃卸櫃費用單價已相差了
      10,000元之多。
    2.查上訴人平均三個月（有時會延長至半年）會進口貨櫃兩
      只，試以平均三個月計算上訴人每年貨櫃費用價差如下：
      (1)台北市○○街所需貨櫃費用：
        12/3×16,000×2＝128,000（元）
      (2)桃園系爭房屋所需貨櫃費用：
        12/3×6,000×2＝48,000（元）
      (3)取回系爭房屋可節省貨櫃卸櫃成本為：
        128,000－48,000＝80,000（元）
    3.復查，上訴人進口貨櫃卸櫃後，分裝之貨品皆委託新竹貨
      運進行送貨，貨品運送之價格計算，依「區域與區域間表
      定價」收費，據此，倘自相同地點運送貨品，至相同區域
      內不同處所，貨運收費價格皆相同，與距離高速公路交流
      道多遠無涉。再者，上訴人訂貨客戶廠商約計有一百多家
      ，其中尤以中南部客戶為其大宗。據依99年4 月份委託新
      竹貨運出貨資料可悉，當月總出貨件數為225 件，桃園以
      北出貨件數僅有17件，換言之，上訴人總計有208 件貨品
      運送至桃園以南區域，倘收回系爭房屋實可節省「台北至
      桃園」區段運費。試以新竹貨運表定價台北區域至中壢、
      平鎮區域（桃園以中壢、平鎮區域價計算）採每27公斤收
      費60元，每年桃園以南貨品運送可節省運費計算如下：
      (1)四月份貨品運送總重量為13,580公斤，扣除桃園以北貨
        品運送重量780 公斤後，計有12,800公斤（桃園以南送
        貨重量）。
      (2)12,800/27 ×60×12＝475 （小數點後無條件進入法）
        ×60×12＝342,000（元）
    4.因上訴人多以桃園以南客戶為其主要營業收入來源，倘上
      訴人收回系爭房屋作為營業自用，確實可替上訴人降低「
      台北至桃園」間區段運費成本之開支，杜絕貨品自台北港
      運送至台北卸櫃後，又再從台北轉運往南部，避免增加上
      訴人不必要之開支，估算每年可節省運費共計422,000 元
      （80,000＋342,000 ）。
（六）綜上所述，被上訴人自98年1 月迄98年6 月止，已連續積
      欠6 期房屋租金，且因被上訴人連續積欠房租之陋習未改
      ，上訴人並已於98年7 月7 日合法終止與被上訴人間之不
      定期租賃契約，上訴人已提出證明其確有收回自住之必要
      性，是故，上訴人請求被上訴人返還系爭房屋之請求洵屬
      合理。並為上訴聲明：(1)原判決廢棄。(2)被上訴人應將門
      牌號碼為桃園縣桃園市○○路58號1 樓之房屋遷讓返還上
      訴人。(3)被上訴人應自98年7 月8 日起至返還上開房屋之
      日止，按月給付上訴人2 萬元。
二、被上訴人抗辯稱：
（一）98年1 月到8 月之房租，被上訴人依雙方過去10多年合意
      之方式，早於98年3 月即將4 張支票共16萬元（每張支票
      均為4 萬元）依往例寄到契約上所載上訴人之地址即台北
      市○○路166 號，卻遭上訴人拒收退回，被上訴人再寄往
      兩造訴訟時上訴人所載位於台北市○○路之地址，亦遭拒
      收；最後再於98年7 月7 日將上開4 張支票寄到台北市○
      ○路○ 段164 號，上訴人才收受。
（二）上訴人委託律師於98年7 月2 日寄律師函催告被上訴人於
      函到3 日內清償積欠租金，該3 日之催告期間顯不相當；
      且上開催告函於同年月3 日始送達被上訴人，依該函之催
      告期間，上訴人亦應於催告期滿後即98年7 月7 日始得發
      函終止租約，惟上訴人竟於催告期滿前之同年月6 日即發
      函終止租約，因此，上訴人終止租約並不合法。
（三）被上訴人於85年間即向上訴人承租系爭房，而上訴人所經
      營之迪世亞公司早於80年間即已成立，因此，迪世亞公司
      經營好壞與上訴人出租系爭房屋予被上訴人無關。且系爭
      房屋係上訴人個人出租予被上訴人，迪世亞公司並非出租
      人，不符合收回自用之規定。又系爭房屋位於桃園後火站
      附近，距國道中山高速公路南坎交流道出口尚有相當距離
      ，況桃園市到位於台北縣八里鄉之台北港更無直接高速路
      可通達港口，根本無上訴人所主張之節省運輸成本可言。
      並為聲明：如主文所示。
三、本件上訴人起訴主張被上訴人自98年1 月迄98年6 月止，已
    連續積欠6 期房屋租金，經上訴人於98年7 月2 日發函催告
    被上訴人於函到3 日內支付租金，惟被上訴人未於催告期限
    內繳交，是上訴人於98年7 月6 日發函終止與被上訴人間之
    系爭房屋之不定期租賃契約，且上訴人確有收回系爭房屋自
    住之必要等語。被上訴人則以上訴人催告期限僅有3 日顯不
    相當，其終止系爭房屋之租賃契約並不合法；又系爭房屋位
    於桃園後火站附近，距國道中山高速公路南坎交流道出口尚
    有相當距離，且從系爭房屋到位於台北縣八里鄉之台北港更
    無直接高速路可通達港口，根本無上訴人所主張之節省運輸
    成本可言；又系爭房屋之出租人係上訴人個人，並非迪世亞
    公司，故不符收回自用之規定等語資為抗辯。
四、上訴人主張伊與訴外人黃秀敏原為夫妻關係，訴外人黃秀敏
    於84年5 月間將系爭房屋出租予被上訴人，約定每月租金為
    2 萬元，租賃期間為84年5 月1 日起至85年4 月30日止，為
    期1 年；嗣訴外人黃秀敏於租賃存續期間將系爭房屋及所坐
    落之基地之所有權全部移轉登記予上訴人，上訴人並受上開
    租賃契約。兩造間之前開租賃契約於85年4 月30日屆滿後，
    被上訴人繼續使用系爭房屋，上訴人並按月收受被上訴人繳
    交之租金未為反對之意思表示，是兩造間就系爭房屋已成立
    不定期之租賃契約關係。嗣因上訴人未收到被上訴人應繳交
    之98年1 月份至同年6 月份之租金共12萬元，乃於98年7 月
    2 日發函催告被上訴人於函到3 日內支付租金，被上訴人於
    同年月3 日收到前開律師函後，於同年月7 日將上開租金連
    同98年7 月份、8 月份之租金共16萬元予之支票4 張寄予上
    訴人，上訴人收受支票後僅兌領98年1 月份至同年6 月份之
    租金，惟上訴人於收到前揭支票前即於98年7 月6 日寄發律
    師函予被上訴人，以被上訴人未於催告期限內支付租金為由
    終止兩造間之上開不定期租賃契約之事實，業據上訴人於原
    審提出房屋租賃契約書1 份、土地及建物登記第二類謄本各
    1 份、律師函及掛號郵件回執各2 份，及被上訴人於原審提
    出之掛號函件執據1 紙、付款簽收簿1 紙等影本為證（見原
    審卷第11頁至第27頁、第64頁），復為兩造所不爭執，是上
    訴人此部分主張，堪信為真。茲應審究者為：（一）上訴人
    催告函限被上訴人於函到3 日內支付租金，所定期限是否相
    當？又其以被上訴人未於催告期限內支付租金為由，終止兩
    造間之不定期租賃契約是否合法？（二）上訴人主張依土地
    法第100 條第1 款之規定，收回系爭房屋自住，是否有理由
    ？
五、經查：
（一）上訴人催告函限被上訴人於函到3 日內支付租金，所定期
      限是否相當？又其以被上訴人未於催告期限內支付租金為
      由，終止兩造間之不定期租賃契約是否合法？
    1.按不定期之房屋租賃，承租人積欠租金除擔保金抵償外，
      達2 個月以上時，出租人始得收回房屋；土地法第100 條
      第3 款定有明文。查，被上訴人於84年4 月22日簽訂系爭
      房屋之租賃契約書時，已繳交保證金5 萬元予訴外人黃秀
      敏，此有上訴人於原審提出之房屋租賃契約書影本1 份附
      於原審卷內可憑（見原審卷第12頁、第13頁），而本件上
      訴人於前開租賃契約存續期間，受讓系爭房屋及所坐落之
      基地之所有權全部，並承受前開租賃契約，則本件於計算
      被上訴人積欠租金是否逾2 個月時，自應先將被上訴人先
      前繳交之保證金5 萬元予以抵償。次查，被上訴人自98年
      1 月起至同年6 月止，共有6 個月合計12萬元之租金未付
      之事實，為兩造所不爭執，依土地法第100 條第3 款規定
      ，扣抵被上訴人所繳交之保證金5 萬元後，在上訴人98年
      7 月2 日寄發催告函之前，被上訴人尚有7 萬元即3.5 個
      月之租金未付之事實，應堪認定。
    2.次按承租人租金支付有遲延者，出租人得定相當期限，催
      告承租人支付租金，如承租人於其期限內不為支付，出租
      人得終止契約；租賃物為房屋者，遲延租金之總額，非達
      2 個月之租額，不得依前項之規定，終止契約；未定期限
      者，各當事人得隨時終止契約。但有利於承租人之習慣者
      ，從其習慣。前項終止契約，應依習慣先期通知。但不動
      產之租金，以星期、半個月或1 個月定其支付之期限者，
      出租人應以曆定星期、半個月或1 個月之末日為契終止期
      ，並應至少於1 星期、半個月或1 個月前通知之。民法第
      440 條第1 項、第2 項前段及第450 條第2 項、第3 項分
      別定有明文。又不定期之房屋租賃，承租人積欠租金除擔
      保金抵償外達2 個月以上時，依土地法第100 條第3 款之
      規定，出租人固得收回房屋。惟該條款所謂因承租人積欠
      租金之事由收回房屋，應仍依民法第440 條第1 項規定，
      對於支付租金遲延之承租人，定相當期限催告其支付，承
      租人於其期限內不為支付者，始得終止租賃契約。在租賃
      契約得為終止前，尚難謂出租人有收回房屋請求權存在（
      最高法院42年台上字第1186號判例意旨可參）。
    3.經查：本件系爭房屋之租約自85年4 月30日屆滿後即已視
      為以不定期限繼續租約，已如前述，而依系爭租賃契約第
      3 條所訂，租金須每月支付，則被上訴人若有租金遲延達
      2 月租額者，上訴人催告租金支付之期限，自應於終止租
      約1 個月前通知被上訴人始為妥適；惟上訴人於98年7 月
      2 日以律師函催告被上訴人應於3 日內給付積欠上訴人之
      租金，旋於98年7 月6 日再次以律師函向被上訴人為終止
      系爭租賃契約之意思表示，揆諸前揭規定，要難認上訴人
      已定相當期限催告被告給付租金；況上訴人於98年7 月2
      日寄發之律師函，經被上訴人於98年7 月3 日收執，上訴
      人未待3 日之催告期限屆滿，即於同年月6 日再次寄發律
      師函終止系爭不定期租賃契約，亦徵上訴人所定之期間既
      不相當，亦有違誠信原則。再者，被上訴人於98年7 月3
      日收受上訴人上開催告律師函後，即於98年7 月7 日寄送
      支票4 紙支付16萬元之租金，並於98年7 月9 日送達上訴
      人所指定之處所（即台北市○○路○ 段164 號），此有掛
      號函件執據影本1 紙及中華郵政股份有限公司桃園郵局99
      年1 月7 日桃營字第0990100019號函1 份附於原審卷可考
      （見原審卷第64頁、第82頁、第83頁），足見上訴人催告
      時所定期間若屬相當，被上訴人應能於期限內支付租金無
      訛。從而，上訴人於98年7 月2 日所寄發之催告函限被上
      訴人於函到3 日內繳清租金，其所定期限顯然不相當，且
      被上訴人於98年7 月3 日收受上訴人上開催告律師函後，
      即於98年7 月7 日寄送支票4 紙支付16萬元之租金，並於
      98年7 月9 日送達上訴人所指定之處所，應認被上訴人已
      於相當期間內支付租金；是上訴人以被上訴人未於催告期
      限內支付租金為由，終止兩造間之不定期租賃契約為不合
      法，則上訴人逕起訴要求被上訴人遷讓系爭房屋及相當於
      租金之不當得利，自屬無據。
（二）上訴人主張依土地法第100 條第1 款之規定，收回系爭房
      屋自住，是否有理由？
    1.按不定期房屋租賃，出租人有收回自住之必要時，固得依
      土地法第100 條第1 款之規定隨時收回該房屋。惟該條款
      之規定僅係限制出租人收回房屋之特別原因而已。如出租
      人依該條款以收回自住為由請求返還房屋者，自仍應依民
      法第450 條第3 項但書之規定向承租人先期通知並經合法
      終止後，始有收回該房屋請求權存在（最高法院87年度台
      上字第1922號判決意旨參照）。查，件上訴人主張依土地
      法第100 條第1 款之規定須收回系爭房屋自住，惟依其分
      別於98年7 月2 日、98年7 月6 日寄發予被上訴人之律師
      函觀之，該律師函內並無隻字提及上訴人欲收回系爭房屋
      自住之事宜，難認上訴人已先期通知被上訴人，則上訴人
      主張以起訴狀繕本之送達為終止系爭不定期租賃契約之意
      思表示難謂為合法。
    2.次按土地法第100 條第1 款所謂收回自住，係指出租人對
      於其出租未定期限之房屋，有收回自住之正當理由及必要
      情形而言。故出租人以收回自住為原因請求返還房屋，須
      具備上述要件並能為相當之證明始得為之（最高法院41年
      台上字第138 號判例參照）。又土地法第100 條第1 款前
      段所謂收回自住，係指因正當事由有收回自住之必要者而
      言，出租人基於該條款前段所列之情形收回房屋，應就此
      負舉證責任（最高法院43年台上字第1199號判例意旨可資
      參照）。本件上訴人雖主張伊所經營之迪世亞公司原承租
      位於台北市○○路○ 段164 號之處所，上訴人欲將上開處
      所之業務遷回系爭房屋，且可供倉庫使用，並可減少營業
      成本云云。惟查，迪世亞公司係由上訴人獨資經營，所營
      事業包括機車批發、汽機車零件配備批發、自行車及其零
      件批發、車胎零售、批發、機車修理、其他交通運輸工具
      及其零件批發、零售等業務，此有迪世亞公司變更登記表
      影本1 份在卷可稽；又迪世亞公司目前位於台北市○○區
      ○○路2 段164 號之公司登記所在地及營業處所係向訴外
      人台灣銀行股份有限公司所承租，每月租金為323,000 元
      ，租賃期間自99年7 月1 日起至102 年6 月30日止，租賃
      物之使用面積為1 樓：623.73平方公尺、地下室：467.46
      平方公尺，合計1,091.19平方公尺，此有上訴人提出之房
      屋租賃契約書影本1 份附卷可稽（見本院卷第65頁、第66
      頁）；另迪世亞公司目前共有8 名員工在前開營業處所上
      班，且依上訴人所提供迪世亞公司之內部、外部相片觀之
      ，上開營業場所不僅供堆放許多機車之零組件、維修機車
      之用，其1 樓店面並供展示重型機車及展示、銷售機車配
      件之用，使用面積甚廣（見本院卷第68頁至第72頁），顯
      見迪世亞公司使用上開營業場所經營重型機車之銷售、維
      修及機車零件、配件銷售之規模甚大，且前開營業處所面
      臨之台北市○○區○○路2 段係台北市市區○○○○道中
      山高速公路重慶北路交流道及台北市士林區、北投區、台
      北縣淡水鎮○○○道路，人車來往非常頻繁；反觀系爭房
      屋雖位於桃園火車站後站附近，惟其1 樓面積僅有63.26
      平方公尺（另有平台7.18平方公尺），有系爭房屋之建物
      登記第二類謄本附於原審卷可內可按（見原審卷第20頁）
      ，與迪世亞公司目前營運中之上開營業處所相較，明顯短
      少1,027.93平方公尺，二者可供使用面積相差逾17倍，是
      就客觀上而言，以迪世亞公司目前營運之規模觀之，系爭
      房屋根本無法容納其現有之8 名員工，及重型機車之銷售
      、維修、機車零件、配件銷售、倉庫之營業使用，則上訴
      人主張因迪世亞公司連續2 年度虧損，為節省租金成本以
      提升產業爭力，具有收回系爭房屋自住之實益云云，顯與
      土地法第100 條第1 款所稱須客觀上有正當理由及收回自
      住之必要之規定不合。從而，上訴人以其所經營之迪世亞
      公司連續2 年度虧損，為節省租金成本以提升產業爭力，
      具有收回系爭房屋自住為由，請求被上訴人遷讓系爭房屋
      ，實無可採。
六、綜上所述，本件上訴人主張被上訴人積欠租金已達6 個月，
    伊已定3 日之相當期間催告，惟被上訴人未於催告期間內支
    付租金，伊乃依法終止系爭不定期租賃契約，且上訴人所經
    營之迪世亞公司連續2 年度虧損，為節省租金成本，具有收
    回系爭房屋自住云云為不足採；被上訴人抗辯稱上訴人所定
    之3 日告期間不相當，伊於收到上訴人之催告函後即將支票
    寄予上訴人收受，是上訴人在催告期間未滿之前即發函終止
    系爭不定期租賃契約為不合法等語尚屬可信。從而，上訴人
    主張本於租賃物返還請求權、不當得利之法律關係，並依土
    地法第100 條第1 款規定，請求被上訴人遷讓返還系爭房屋
    ，並請求被上訴人應給付上訴人自98年7 月8 日起至遷出並
    返還房屋之日止，按月給付上訴人20,000元及法定遲延利息
    ，為無理由，不應准許，應予駁回。原審為上訴人敗訴之判
    決，理由雖有若干不同，但結論並無二致，上訴意旨指摘原
    判決不當，求予廢棄改判，為無理由，應予駁回。
七、本件事證已臻明確，兩造其餘攻擊、防禦方法及舉證，經本
    院審酌後，認對於判決結果不生影響，爰不一一論述，併此
    敘明。
八、據上論結，本件上訴為無理由，依民事訴訟法第436 條之1
    第3 項、第449 條第1 項、第78條，判決如主文。
中    華    民    國    99    年    10    月    12    日
                  民事第二庭  審判長法  官  劉克聖
                                    法  官  袁雪華
                                    法  官  高明德
上列正本證明與原本無異。
本件判決不得上訴。
中    華    民    國    99    年    10    月    12    日
                                    書記官  崔青菁

司法院資訊處製作；財團法人民間司法改革基金會備份。
